【裁判字號】    94,簡上,246
【裁判日期】    950126
【裁判案由】    違反商標法
【裁判全文】
臺灣嘉義地方法院刑事判決             94年度簡上字第246號
上  訴  人
即  被  告  甲○○
                      9號
上列上訴人因違反商標法案件，不服中華民國九十四年十月二十
四日本院嘉義簡易庭九十四年度嘉簡字第一二二九號第一審判決
（臺灣嘉義地方法院檢察署檢察官聲請簡易處刑案號九十四年度
偵字第三二一二號），提起上訴，本院管轄之第二審合議庭判決
如下：
    主  文
上訴駁回。
甲○○緩刑貳年。
    事  實
一、緣附圖所示之商標圖樣係法商路易威登馬爾悌耶公司（下稱
    法商路易威登公司）於民國八十二年七月一日依法向經濟部
    中央標準局（現改制為智慧財產局）申請註冊取得商標專用
    權，專供使用於書包、公事包、旅行箱、手提箱袋、旅行箱
    袋、皮夾等商品，其商標之核准延展專用期間並自九十年三
    月一日起至一百年二月二十八日止。甲○○明知綽號「小惠
    」之真實姓名年籍均不詳之人於九十四年四月中旬某日所交
    付其上使用如附圖所示商標圖樣之「路易威登」牌皮包二個
    ，均非法商路易威登公司自行或授權生產之仿冒品，竟意圖
    販賣上開仿冒皮包，自九十四年四月十七日某時起至同年五
    月二十日下午二時四十分許止，以代號「jojo6405」名義將
    上開仿冒皮包二個之照片及起標價格分別為新台幣二千元、
    一千九百元等相關販售資訊刊登在雅虎奇摩拍賣網站中，供
    不特定人上網競標選購，因而陳列上開仿冒商品。嗣警方於
    九十四年五月二十日下午二時四十分許，赴甲○○位於嘉義
    縣民雄鄉○○村○鄰○○路八十八巷一弄九號住處搜索查獲
    上情，並扣得仿冒之「路易威登」牌皮包二個。
二、案經嘉義市警察局第二分局報請台灣嘉義地方法院檢察署檢
    察官聲請簡易判決處刑。
    理  由
一、認定犯罪事實所憑之證據及理由：
    訊據上訴人甲○○對上揭犯罪事實皆坦承不諱，核與被害人
    法商路易威登公司之代理人許小玲於警詢中指訴情節相符，
    並有上訴人在雅虎奇摩網站拍賣網頁二份、網頁上之仿冒皮
    包照片六幀、搜索扣押筆錄一份、經濟部中央標準局商標註
    冊證、鑑定能力證明書及路易威登產品（ＬＶ）意見書各一
    紙及扣案之仿冒ＬＶ皮包二個可憑，其事證明確，上訴人之
    犯行應堪認定。
二、論罪科刑之理由：
(一)核上訴人甲○○所為，係違反商標法第八十二條明知在同一
    商品，使用相同於他人註冊商標之圖樣之商品，意圖販賣
    而陳列罪。
(二)原審依刑事訴訟法第四百四十九條第一項前段、第四百五十
    條第一項、第四百五十四條第二項，商標法第八十二條、第
    八十三條，刑法第十一條前段、第四十一條第一項前段，罰
    金罰鍰提高標準條例第二條，逕以簡易判決處上訴人有期徒
    刑三月，如易科罰金，以三百元折算一日。經核其認事用法
    及量刑均屬妥適，上訴意旨指摘原判決不當，為無理由，應
    予駁回。
(三)審酌上訴人甲○○未曾受有期徒刑以上刑之宣告，有台灣高
    等法院被告全國前案紀錄表、刑案資料查註紀錄表在卷可參
    ，經此教訓，應知惕勵，當無再犯之虞，其因一時失慮，致
    罹刑典，徵諸上訴人目前身體健康不佳，有胃潰瘍、逆流性
    食道炎併消化功能障礙，有嘉恩聯合診所診斷證明書及檢查
    報告單各一紙可按，其犯後甚表悔意，且所意圖販售而陳列
    之仿冒皮包僅二個，本院認其所受宣告之刑，以暫不執行為
    適當，併予宣告緩刑二年以啟自新。
三、據上論斷，應依刑事訴訟法第四百五十五條之一第一項、第
    三項、第三百六十八條，刑法第七十四條第一款，判決如主
    文。
本案經檢察官李志明到庭執行職務
中    華    民    國    95    年    1     月    26    日
                    刑事第三庭 審判長法  官  沈福財
                                     法  官  卓春慧
                                     法  官  陳仁智
上列正本證明與原本無異。
本件不得上訴。
中    華    民    國    95    年    1     月    26    日
                                     書記官  李佳惠


司法院資訊處製作；財團法人民間司法改革基金會備份。
